【裁判字號】    98,訴,499
【裁判日期】    990524
【裁判案由】    妨害性自主
【裁判全文】
臺灣花蓮地方法院刑事判決               98年度訴字第499號
公  訴  人  臺灣花蓮地方法院檢察署檢察官
被      告  乙○○
選任辯護人  張照堂律師
            李文平律師
上列被告因妨害性自主案件，經檢察官提起公訴（98年度偵字第
3073號），本院判決如下：
    主  文
乙○○對於十四歲以上未滿十六歲之女子為性交，處有期徒刑捌
月。
    事  實
一、乙○○前於民國97年間因違反兒童及少年性交易防制條例，
    經本院判處有期徒刑4年確定（不構成累犯），於民國98年1
    月25日因該案安置於新竹少年觀護所代號 0000甲0000之少女
    （ 82年10月間出生，真實姓名詳卷，下稱A女）放假返回花
    蓮，遂與乙○○聯絡，A女於翌日凌晨1時12分許（起訴書誤
    載為98年 1月25日24時許），隨同乙○○前往花蓮縣花蓮市
    ○○○街123號多羅滿汽車旅館休息，乙○○明知A女為14歲
    以上，未滿16歲之少女，竟基於與14歲以上未滿16歲之女子
    性交之犯意，以性器官插入A女性器官之方式，與A女為性交
    之行為。嗣因 A女之生理期未正常到來，經安置之南平中學
    老師詢問，而得知上情。
二、案經 A女訴由花蓮縣警察局花蓮分局報告臺灣花蓮地方法院
    檢察署檢察官偵查起訴。
    理  由
一、按被告以外之人於審判外之言詞或書面陳述，除法律有規定
    者外，不得作為證據；從事業務之人於業務上或通常業務過
    程所須製作之紀錄文書、證明文書，除顯有不可信之情況外
    ，得為證據；被告以外之人於審判外之陳述，經當事人於審
    判程序同意作為證據，法院審酌該言詞陳述或書面陳述作成
    時之情況，認為適當者，亦得為證據。當事人、代理人或辯
    護人於法院調查證據時，知有第159條第1項不得為證據之情
    形，而未於言詞辯論終結前聲明異議者，視為有前項之同意
    ，刑事訴訟法第159條第1項、第159條之4第2款及第159條之
     5分別定有明文。查多羅滿汽車旅館住宿名單及財團法人基
    督教門諾會醫院性侵害驗傷診斷證明書屬證人於審判外之書
    面陳述，雖不合刑事訴訟法第159條第1項得為證據之要件，
    惟多羅滿汽車旅館住宿名單為從事業務之人於業務上所須製
    作之紀錄文書並無顯不可信之情況；又公訴人、被告乙○○
    及辯護人對於財團法人基督教門諾會醫院性侵害驗傷診斷證
    明書之證據能力，均業於本院準備程序中表示無意見，且迄
    於本案言詞辯論終結前亦未再聲明異議，而本院審酌該等書
    面陳述作成之情況，核無違法取證及證明力明顯過低之瑕疵
    ，亦認為以之作為證據為適當，故依上開規定，多羅滿汽車
    旅館住宿名單及財團法人基督教門諾會醫院性侵害驗傷診斷
    證明書均具有證據能力。
二、訊據被告固坦承帶同 A女前往上開汽車旅館休息之事實，然
    矢口否認有與 A女為性交之行為，辯稱：伊於上開時間，僅
    在汽車旅館大廳幫A女付完休息費後就離開，並沒有進入3樓
    房間，亦未與A女為性交之行為云云。經查：
（一）A女於98年1月26日凌晨 1時12分許，隨同乙○○前往花蓮
      縣花蓮市○○○街 123號多羅滿汽車旅館休息，被告以性
      器官插入A女性器官之方式，與A女為性交之行為等情，業
      據證人 A女於本院審理中證述屬實，此外並有財團法人基
      督教門諾會醫院性侵害驗傷診斷證明書、多羅滿汽車旅館
      住宿名單各1份在卷可稽，足徵被告確與A女有性交之行為
      。
（二）被告固辯稱：因 A女稱不想回家，其還想跑計程車，不想
      帶著A女到處跑，送 A女去汽車旅館，並幫A女付休息費後
      離去，未進入汽車旅館房間內云云，然被告於98年 1月25
      日自先鋒資訊網路咖啡館搭載 A女至七星潭聊天、飲酒至
      深夜，縱A女不想回家，被告仍可送A女至收費低廉之網路
      咖啡店讓 A女休息等待友人林○安（同為上開被告所涉違
      反兒童及少年性交易防制條例所安置之少女，真實姓名、
      年籍均詳卷），如非欲與A女為性交之行為，何需送A女至
      汽車旅館休息；況被告在深夜跑計程車，可否於 3個小時
      內賺得代 A女墊付之休息費亦非無疑；且被告於本院準備
      程序時供稱：搭載 A女至汽車旅館後因為有喝酒，所以在
      車上休息 1、2個小時等語，是被告搭載A女至汽車旅館之
      初即已飲酒，焉須冒被員警查獲酒駕之風險跑計程車；又
      被告既已飲酒需要休息並已帶同 A女至汽車旅館，何需捨
      舒適之汽車旅館而至車上休息，被告所言，均與常情不符
      ，顯係事後卸責之詞不足採信。
（三）辯護人又以通聯紀錄所示被告於起訴書所載之時間係在新
      城鄉景美村，故被告並未與 A女在汽車旅館內為性交之行
      為，如被告與A女為性交之行為，A女何以未能指認出被告
      大腿內側之胎記等語置辯。然 A女並不記得係何時到達多
      羅滿汽車旅館、何時離開多羅滿汽車旅館，經辯護人告知
      其警詢筆錄內容，並問「理論上你應該是在 1月25日晚上
      12時之前進去花蓮市多羅滿汽車旅館？」 A女才回答：「
      對」等情，業據證人 A女於本院審理時結證在卷，惟被告
      於本院準備程序時已供稱：載 A女至汽車旅館後因為有喝
      酒，所以在車上休息1、2個小時等語。是辯護人辯稱被告
      於26日凌晨0時2分許已離開多羅滿汽車旅館至新城鄉景美
      村云云，顯與被告於本院準備程序時供述之內容矛盾，並
      不足採。又多羅滿汽車旅館於98年1月25日晚上 11時至翌
      日凌晨2時間，未登記車號休息者僅有晚上11時 43分入房
      ，翌日凌晨2時28分退房之316房，及26日凌晨 1時12分入
      房，3時58分退房之313房；再者，被告所有門號00000000
      00號之行動電話與A女所有門號 0000000XXX號之行動電話
      於1月25日晚上10時46分至 11時04分有多通通聯紀錄，被
      告上開門號於同月26日凌晨0時02分至0時58分之通聯基地
      臺位置在新城鄉景美村，於同月26日凌晨0時58分至4時15
      分間，並無任何通聯紀錄，此有多羅滿汽車旅館住宿名單
      及被告所有門號 0000000000號之通聯紀錄各1份在卷足參
      。由被告與A女於98年1月25日晚上10時46分至11時04分仍
      有多通通聯紀錄，顯見當時被告並未與 A女在一起，而被
      告於26日凌晨0時02分至0時58分之通聯基地臺位置在新城
      鄉景美村靠近七星潭，亦與被告供述、 A女證述當日被告
      至先鋒資訊搭載女後至七星潭飲酒等情相符，而被告係自
      七星潭離去之後，始載A女至汽車旅館休息，足徵1月25日
      晚上11時43分入房之 316房客應非被告與A女，被告與A女
      應係於26日凌晨1時 12分進入多羅滿313房休息，並於3時
      58分退房。是辯護人所稱之由通聯紀錄推測被告不在場云
      云並不足採。又被告大腿內側之胎記顏色與膚色相近，並
      不明顯，有卷附被告大腿內側照片4張在卷足參，縱A女未
      指證出被告之特徵，亦難就此為有利於被告之認定。
（四）又本件事證既已明確，檢察官另聲請傳訊證人林○安到庭
      證明 A女於事後向林○安敘述曾於上開時間、地點與被告
      為性交之行為，經核並無必要，附此敘明。
    從而，被告與14歲以上未滿16歲之女子為性交之犯行，堪以
    認定。
三、按刑法第227條之規範目的，係因未滿 14歲，或14歲以上未
    滿16歲之未成年男女，智識程度尚屬薄弱，發育未臻完全，
    思慮有欠成熟，同時難以確實理解性交之意義，而無承諾性
    交之能力，為保護其身心健康及善良風俗而為之規定，即便
    取得未滿14歲或14歲以上未滿16歲之被害人同意，而與之性
    交，仍無法脫免其罪責。查A女為82年 10月間出生，有其年
    籍資料1份在卷可稽，被告與A女為性交行為時，A女係 14歲
    以上未滿16歲之女子，核被告所為，係犯刑法第227條第3項
    之對14歲以上未滿16歲之女子為性交罪。被告所犯上開之罪
    係以被害人之年齡為14歲以上未滿16歲之少年為構成要件，
    核屬就被害人係少年之要件已定有特別處罰之規定，依兒童
    及少年福利法第70條第 1項但書之規定，即無庸加重其刑。
    爰審酌被告前因違反兒童及少年性交易防制條例，本院判處
    有期徒刑4年，上訴中又犯本件與14歲以上未滿 16歲之少女
    性交（不構成累犯）、其犯罪之動機、手段，對被害人日後
    身心發展造成影響，犯後否認犯行等一切情狀，量處如主文
    所示之刑，以資懲儆。
據上論斷，應依刑事訴訟法第299條第1項前段，刑法第227條第3
項，判決如主文。
本案經檢察官吳宇青到庭執行職務。
中    華    民    國    99    年    5     月    24    日
                  刑事第三庭  審判長  法  官  李世華
                                      法  官  蕭一弘
                                      法  官  湯國杰
以上正本證明與原本無異。
如不服本判決應於收受送達後10日內向本院提出上訴書狀，並應
敘述具體理由。其未敘述上訴理由者，應於上訴期間屆滿後20日
內向本院補提理由書(均須按他造當事人之人數附繕本)「切勿逕
送上級法院」。告訴人或被害人如對於本判決不服者，應具備理
由請求檢察官上訴，其上訴期間之計算係以檢察官收受判決正本
之日期為準。
中    華    民    國    99    年    5     月    24    日

                                      書記官

附錄本判決論罪之法律條文：
中華民國刑法第227條第3項：
對於未滿十四歲之男女為性交者，處 3年以上10年以下有期徒刑
。
對於未滿十四歲之男女為猥褻之行為者，處6個月以上5年以下有
期徒刑。
對於十四歲以上未滿十六歲之男女為性交者，處 7年以下有期徒
刑。
對於十四歲以上未滿十六歲之男女為猥褻之行為者，處 3年以下
有期徒刑。
第1項、第3項之未遂犯罰之。

司法院資訊處製作；財團法人民間司法改革基金會備份。
